【裁判字號】    97,上易,860
【裁判日期】    970506
【裁判案由】    毒品危害防制條例
【裁判全文】
臺灣高等法院刑事判決                 97年度上易字第860號
上  訴  人
即  被  告  甲○○
                   （現於臺灣臺北監獄執行中）
上列上訴人因毒品危害防制條例案件，不服臺灣臺北地方法院97
年度易字第201號，中華民國97年3月7日第一審判決（起訴案號
：臺灣臺北地方法院檢察署96年度毒偵字第3923號），提起上訴
，本院判決如下：
    主  文
上訴駁回。
    事  實
一、甲○○前因施用毒品案件，經台灣士林地方法院於民國（下
    同）88年9月10日，以88年度毒聲字第1846號裁定送觀察、
    勒戒後，認無繼續施用毒品傾向後，由台灣士林地方法院檢
    察署檢察官於同年10月5日，以88年度毒偵字第452號為不起
    訴處分確定；再因施用毒品案件，經台灣台北地方法院於89
    年8月27日，以89年度毒聲字第2126號裁定送觀察、勒戒後
    ，認無繼續施用毒品傾向後，由台灣台北地方法院檢察署檢
    察官於89年9 月8日，以89年度毒偵字第2701號為不起訴處
    分確定；又因施用第一級毒品案件，經台灣板橋地方法院以
    90年度毒聲字第2066號裁定令入戒治處所施以強制戒治（期
    間經台灣板橋地方法院以91年度毒聲字第109號、91年度毒
    聲字第1700號裁定停止戒治及撤銷停止戒治），於91年12月
    7日戒治期滿執行完畢，同時經台灣板橋地方法院檢察署檢
    察官提起公訴，由台灣高等法院以90年度上易字第3727號判
    決判處有期徒刑10月確定；又另因妨害自由、竊盜、偽造文
    書等案件，經台灣板橋地方法院以91年度易緝字第191號判
    決判處有期徒刑10月、6月、4月，應執行有期徒刑1年6月確
    定，嗣上開4 罪經台灣板橋地方法院以92年度聲字第302號
    裁定定其應執行刑為有期徒刑2年3月確定，於93年8月27日
    假釋出獄，於94年2月17日假釋期滿執行完畢論。
二、甲○○猶不思悛悔，基於施用第二級毒品安非他命之犯意，
    於96年2 月15日再施用安非他命，經臺灣臺北地方法院以96
    年度簡字第2566號判決，判處有期徒刑8月，減為有期徒刑4
    月。詎甲○○受減刑之寬典猶不知悔改，仍基於施用第二級
    毒品甲基安非他命之犯意，於96年12月6日晚間某時，在位
    於台北市萬華區○○○路某網咖店內，以將甲基安非他命置
    於玻璃球吸食器內燒烤產生煙霧吸食之方式，施用第二級毒
    品甲基安非他命。嗣經警於96年12月10日晚間8時30分為警
    查獲，並當場於甲○○身上扣得第二級毒品甲基安非他命1
    包（毛重0.32公克，驗餘淨重0.12公克）。
二、案經台北市政府警察局中山分局報告台灣台北地方法院檢察
    署偵查起訴。
    理    由
一、上揭犯罪事實，業據被告於訊問、本院審理時坦承不諱，並
    有甲基安非他命1小包扣案可資佐證，且被告於96年12月10
    日查獲當日所採尿液，經送請台灣尖端先進生技醫藥股份有
    限公司檢驗結果，確呈甲基安非他命陽性反應，此有台灣尖
    端先進生技醫藥股份有限公司96年12月20日濫用藥物檢驗報
    告及台北市政府警察局偵辦毒品案件尿液檢體委驗單各1紙
    在卷可稽，而上開扣案之甲基安非他命1包經檢驗結果，檢
    出確有安非他命成分（毛重0.32公克，驗餘淨重0.12公克）
    ，亦有台北市政府警察局中山分局查獲涉嫌毒品危害防制條
    例案件毒品初步鑑驗報告書1紙在卷可佐，足認被告之自白
    與事實相符，洵堪採為認定事實之依據；又被告前因施用毒
    品案件，經台灣士林地方法院裁定送觀察、勒戒後，認無繼
    續施用毒品傾向後，由台灣士林地方法院檢察署檢察官為不
    起訴處分確定，再因施用毒品案件，經台灣台北地方法院裁
    定送觀察、勒戒後，認無繼續施用毒品傾向後，由台灣台北
    地方法院檢察署檢察官為不起訴處分確定；又因施用第一級
    毒品案件，經台灣板橋地方法院裁定令入戒治處所施以強制
    戒治，於91年12月7日戒治期滿執行完畢，復有台灣高等法
    院被告前案紀錄表1份在卷可考，被告於上開強制戒治執行
    完畢釋放後，5年內再犯本件施用毒品犯行，應可確定，綜
    上所述，事證明確，被告犯行已堪認定
二、核被告所為，係犯毒品危害防制條例第10條第2項之施用第
    二級毒品罪。其施用第二級毒品甲基安非他命與持有第二級
    毒品甲基安非他命之低度行為，應為施用甲基安非他命之高
    度行為所吸收，不另論罪。又被告有事實欄所載之科刑執行
    情形，有本院被告前案紀錄表1件在卷可稽，其受有期徒刑
    之執行完畢後，5年內故意再犯本件有期徒刑以上之罪，為
    累犯，應依刑法第47條第1項之規定加重其刑。
三、原審因適用，毒品危害防制條例第10條第2項、第18條第1項
    前段，刑法第11條、第47條第1項，審酌被告前已因施用毒
    品而受不起訴處分之寬典，且之前已因施用第二級毒品經判
    處有期徒刑八月，減為有期徒刑四月，並已執行完畢，猶不
    能斷絕毒癮而一再施用，顯見其自制力薄弱，惟其施用毒品
    係自殘行為，對他人法益尚無直接之侵害，其犯後坦承犯行
    ，態度尚稱良好等一切情狀，量處被告有期徒刑9月，並以
    扣案之甲基安非他命1包（毛重0.32公克，淨重0.12公克）
    ，係屬違禁物，應依毒品危害防制條例第18條第1項前段之
    規定沒收銷燬之。經核認事用法均無違誤，量刑亦稱妥適。
    被告上訴認伊僅施用第二級毒品，竟量處有期徒刑9月，較
    他人施用第一級毒品之刑度更重，量刑顯屬過重形云云，惟
    被告顯未慮及其甫因施用第二級毒品經判處有期徒刑8月，
    減為有期徒刑4月之犯罪紀錄，受減刑之寬典，猶不知珍惜
    ，本次再犯，原審科以有期徒刑9月，並無失出失入之處，
    是被告上訴為無理由，應予駁回。
據上論斷，應依刑事訴訟法第368條，判決如主文。
本案經檢察官劉靜婉到庭執行職務。
中    華    民    國    97    年    5     月    6     日
                  刑事第十六庭審判長法  官  溫耀源
                                    法  官  許增男
                                    法  官  王敏慧
以上正本證明與原本無異。
不得上訴。
                                    書記官  丁淑蘭
中    華    民    國    97    年    5     月    6     日
附錄本案論罪科刑法條全文：
毒品危害防制條例第10條第2項
施用第二級毒品者，處3年以下有期徒刑。


司法院資訊處製作；財團法人民間司法改革基金會備份。
